臺灣高雄地方法院刑事裁定
111年度單聲沒字第49號
聲  請  人  臺灣高雄地方檢察署檢察官
被      告  簡睿祁



上列聲請人因被告違反商標法案件，聲請宣告沒收（111年度執
聲字第377號），本院裁定如下：
    主  文
扣案仿冒荷蘭商耐克創新有限合夥公司Jumpman Design商標鑰匙
圈壹件及犯罪所得新臺幣捌拾伍元均沒收。
    理  由
一、聲請意旨略以：被告簡睿祁違反商標法案件，經檢察官為緩
    起訴處分確定，惟扣案仿冒荷蘭商耐克創新有限合夥公司Ju
    mpman Design商標鑰匙圈1件及現金新臺幣（下同）85元，
    分屬侵害商標權之物品及被告繳交不法所得，爰依商標法第
    98條、刑法第40條第2項、刑事訴訟法第259條之1等規定，
    聲請單獨宣告沒收等語。
二、按侵害商標權、證明標章權或團體商標權之物品或文書，不
    問屬於犯罪行為人與否，沒收之。犯罪所得，屬於犯罪行為
    人者，沒收之，商標法第98條、刑法第38條之1第1項前段分
    別定有明文。又按違禁物或專科沒收之物得單獨宣告沒收。
    檢察官依第253條或第253條之1為不起訴或緩起訴之處分者
    ，對刑法第38條第2項、第3項之物及第38條之1第1項、第2
    項之犯罪所得，得單獨聲請法院宣告沒收，刑法第40條第2
    項、刑事訴訟法第259條之1亦有明定。
三、經查：
㈠、被告前於民國109年2月間起至同年12月7日止，因違反商標法
    案件，經臺灣高雄地方檢察署檢察官以110年度偵字第2504
    號為緩起訴處分確定，且緩起訴處分期滿未經撤銷等情，有
    上開緩起訴處分書、執行緩起訴處分命令通知書及報告書附
    卷可憑。又前開案件扣得鑰匙圈1件，經鑑定結果確係仿冒
    荷蘭商耐克創新有限合夥公司之物品，有產品鑑定書（見警
    卷第17至19頁）在卷可稽，堪認前開扣案物確屬侵害商標權
    之物品，依商標法第98條之規定，不問屬於犯罪行為人與否
    皆應沒收之。
㈡、扣案現金85元，係被告因員警基於蒐證目的而販賣仿冒商標
    商品所獲之犯罪所得，業據其於警詢時供承在卷（見警卷第
    3頁），並將該等款項交警扣押，有內政部警政署保安警察
    第二總隊刑事警察大隊搜索、扣押筆錄及扣押物品目錄表各
    1份（見警卷第7至10頁）附卷可憑。是該筆扣案現金85元，
    應依刑法第38條之1第1項前段規定宣告沒收（依刑法第38條
    之3規定意旨，仍不影響權利人原來可以主張之權利）。
㈢、從而，聲請人所為聲請，均屬有據，應予准許。
據上論斷，應依刑事訴訟法第455條之36第2項、第259條之1，商
標法第98條，刑法第38條之1第1項前段、第40條第2項，裁定如
主文。
中　　華　　民　　國　　111 　年　　6 　　月　　17　　日
　　　　　　　　　刑事第十四庭  法　官　呂明燕
以上正本證明與原本無異
如不服本裁定，應於收受送達後5 日內向本院提出抗告狀。
中　　華　　民　　國　　111 　年　　6 　　月　　21　　日
　　　　　　　　　　　　　　　　書記官　蔡靜雯